【裁判字號】    90,易,725
【裁判日期】    901113
【裁判案由】    竊盜
【裁判全文】
臺灣桃園地方法院刑事判決                            九十年度易字第七二五號
    公  訴  人  臺灣桃園地方法院檢察署檢察官
    被      告  丙○○
右列被告因竊盜案件，經檢察官提起公訴（九十年度偵字第三八七二號），本院判決
如左：
    主  文
丙○○帶兇器竊盜，累犯，處有期徒刑柒月。
    事  實
一、丙○○曾於民國八十五年間因妨害家庭，經本院於八十六年一月二十一日判處有
    期徒刑六月，於八十六年六月十八日經台灣高等法院判決上訴駁回確定，並於八
    十六年十月二十八日易科罰金執行完畢，猶不知悔改，於九十年二月二十七日凌
    晨一時許，在桃園縣桃園市○○路與民族路口停車場，見已於九十年二月二十一
    日上午七時三十分許，在桃園縣桃園市○○街一八四巷四號前失竊，現由不詳姓
    名之人持有監督，上賓印刷品企業社所有交予甲○○使用之車牌號碼Ｇ七─八四
    九三號自小貨車停放該處，無人看管之際，竟意圖為自己不法之所有，以該車內
    客觀上具有危險性，足以加害人之生命、身體，可為兇器之六角扳手一支，發動
    該車竊取之，得手後供己代步之用。嗣於同年月二十八日凌晨零時四十分許，在
    桃園縣桃園市○○路與和興街口為警當場查獲，並扣得六角扳手一支。
三、案經桃園縣警察局報請台灣桃園地方法院檢察署檢察官偵查起訴。
    理  由
一、訊據被告丙○○矢口否認有右揭竊盜犯行，先係辯稱：該車是伊友人丁○○借給
    伊的，丁○○於查獲當日帶伊去桃園市○○路停車場牽車，他給伊鑰匙以開動該
    台小貨車云云，嗣後本院審理時又改稱：丁○○當日沒有給伊鑰匙，他叫伊自己
    用鐵條發動車子云云，就該台小貨車係如何開啟發動之重要關鍵點為前後矛盾之
    陳述，已難採信，且據証人丁○○到庭証稱：伊曾經借過自己的祥瑞大發自小客
    車給丙○○，但伊沒有借給他自小貨車過等語，証人丁○○已否認曾借與被告該
    台小貨車，再參以被告對於右揭事實迭於警訊及偵查中坦承竊盜之犯行，並據被
    害人甲○○指訴歷歷，復有贓物領據乙紙附卷可稽及六角扳手一支扣案可資佐証
    ，應認被告之前開辯解，僅係飾卸推諉之詞，無足採信。雖証人即被告之同居人
    乙○○到庭証稱：在被告被抓的前兩天，丁○○在桃園市○○路、博愛路口伊租
    屋處，找丙○○聊天，丙○○說他要搬家，沒有車子搬，丁○○就說他有小貨車
    ，要丙○○去民族路附近開，他當天晚上就去牽車，但伊沒有跟著去，所以實際
    上丁○○有無將車交予丙○○，伊並不知悉云云，惟証人乙○○所証述之借車時
    間核與被告所陳係查獲當日之借車時間並不相符，且証人乙○○並未親自目睹証
    人丁○○究有無交付車輛予被告使用，縱有交付又係何台車輛，此均非証人乙○○所能証明，故其証詞，顯有迴護被告之處，尚難做有利被告之認定。本件事証
    明確，被告犯行洵堪認定，應予依法論科。
二、查本件被告行竊時所持以使用之六角扳手一支其主要部分，係為質地堅硬之鐵質
    所作成，可用以擊打、刺等方式加害人之生命、身體，客觀上具有危險性，自屬
    兇器之一種。核被告所為，係犯刑法第三百二十一條第一項第三款之帶兇器竊
    盜罪。又被告曾於八十五年間因妨害家庭，經本院於八十六年一月二十一日判處
    有期徒刑六月，於八十六年六月十八日經台灣高等法院判決上訴駁回確定，並於
    八十六年十月二十八日易科罰金執行完畢，此有台灣高等法院被告全國前案紀錄
    表在卷可參，被告於前案執行完畢後五年內再犯有期徒刑以上刑之本罪，為累犯
    ，應加重其刑。爰審酌被告犯罪之動機、目的、手段、所生危害、被害人之損害
    及犯罪後之態度等一切情狀，量處如主文所示之刑，以資懲儆。至扣案之六角扳
    手一支，被告自始均否認為其所有，尚無其他証據足認係被告所有之物，故無庸
    為沒收之宣告，附此敘明。
據上論斷，應依刑事訴訟法第二百九十九條第一項前段，刑法第三百二十一條第一項
第三款、第四十七條，判決如主文。
本案經檢察官江苑臻到庭執行職務。
中      華      民      國    九十      年    十一    月    十三    日
                              臺灣桃園地方法院刑事第二庭
                                  法  官    林  恆  吉
右正本證明與原本無異。
如不服本判決，應於判決送達後十日內向本院提出上訴狀( 應附繕本 )，上訴於
臺灣高等法院。
                                  書記官    邱  仲  騏
中      華      民      國    九十      年    十一    月    十九    日
附錄論罪科刑法條：
刑法第三百二十一條第一項
犯竊盜罪而有左列情形之一者，處六月以上五年以下有期徒刑：
一、於夜間侵入住宅或有人居住之建築物、船艦或隱匿其內而犯之者。
二、毀越門扇、牆垣或其他安全設備而犯之者。
三、攜帶兇器而犯之者。
四、結夥三人以上而犯之者。
五、乘火災、水災或其他災害之際而犯之者。
六、在車站或埠頭而犯之者。


司法院資訊處製作；財團法人民間司法改革基金會備份。
